Claudinei Callegari

Florianópolis, SC cadicallegari@gmail.com Telefone: (48) 9826 4067

Resumo

Formado em Ciência da Computação, entusiasta de software livre, com experiência em desenvolvimento de software, tendo experiência em algumas tecnologias, tais como, Python, Ruby, Java, C e Lua. Com bom relacionamento interpessoal e facilidade em trabalhar em equipe. Estou sempre a procura de oportunidades e novos desafios. Atuando atualmente como Full Stack Developer utilizando tecnologias como Ruby, NodeJS, AngularJS, Python e Android.

Educação

Universidade Estadual do Oeste do Paraná, Bacharel em Ciência da Computação, Dezembro 2011.

Experiências

DBA Tecnologia

Maio 2013 - Atual

Software Engineer - Full Stack

Principais Tecnologias: Ruby, Rails, Android, Postgresql, Grape framework, Linux, Python, DBus, Amazon AWS, Dokku, REST.

Envolvido em todas etapas dos projetos, desde levantamento de requisitos até o suporte ao usuário, atuando principalmente no desenvolvimento com os frameworks Rails e Grape, modelando banco de dados, escrevendo testes, implementando aplicativos Android e frontend com AngularJS.

Participei da definição e do desenvolvimento de REST APIs e microservices, utilizando Ruby/Grape, para comunicação com devices; bem como dos aplicativos Android e dos módulos Python que rodam no em outros dispositivos e consomem tais serviços.

Digitro

Set 2012 - Maio 2013

Desenvolvedor

Principais Tecnologias: Linux, Windows, C, SDL;

Implementação de novas funcionalidades e manutenção do modulo de backup do Easy-Call, solução para callcenters, utilizando a linguagem C e SDL (Specification and Description Language).

Nexxera

Jul 2012 - Set 2012

Desenvolvedor

Principais Tecnologias: Linux e Python;

Desenvolvimento e manutenção de aplicações para converter 'layouts' de arquivos para troca de informações entre bancos e empresas, e vise e versa, utilizando Python e ferramenta proprietária.

Ahgora

Jan 2012 - Jul 2012

Desenvolvedor

Principais Tecnologias: C, Lua, Linux e Java(Android);

Desenvolvimento de módulos para sistemas embarcados utilizando C e Lua. Desenvolvimento de aplicações Android.

ITAI

Maio 2009 - Nov 2011

Estagiário

Principais Tecnologias: Linux, C/C++ e Java, Valgrind;

Desenvolvimento de módulo de configuração e comunicação utilizando C, C++. Comunicação utilizando SUN-RPC e JSON. Também utilizado as bibliotecas Libxml2 e Glib.

Mais informações

 $\bullet \ \mathbf{Linkedin} \colon https://br.linkedin.com/in/cadicallegari \\$

 $\bullet \ \, \textbf{Github} \hbox{:} \ \, \text{https://github.com/cadicallegari} \\$